# 融资租赁方式销售收入确认问题

提问人：helenpqh 时间：2022-09-28 17:48:53
背景： A公司（合并母公司）以光伏设备的生产和销售为主营业务。 在以下销售方式下， A公司为客户提供相关的担保：
客户通过与A公司的融资租赁公司B公司（为A公司的子公司）签订融资租赁协议， 由B公司作为购买方， 购买A公司所售商品并以融资租赁方式出租给客户。 客户将首付款、 保证金及其他相关费用先支付给A公司， A公司再转付给B租赁公司。 融资租赁协议签订后， B租赁公司将全部货款支付给A公司， 若出现B融资租赁公司未及时放款， 按期间计算， 由客户垫付第一期应收款。 A公司提供全额不可撤销的连带责任保证， 若客户未按期向B租赁公司支付租金， 由A公司立即无条件偿还逾期租金及罚息。 A公司在整个交易中既是销售方也是担保方。
问题：
在上述销售中， A公司既为销售方， 同时又为客户提供货款借款的担保时， 应该如何确认收入？A公司销售产品给客户的收入是否能确认收入？B融资租赁公司的利息收入是否能确认收入？
即：在A公司的合并报表层面，是否能同时确认A公司销售产品给客户的收入和B公司的融资租赁利息收入？如是，两类收入的收入确认时点分别是什么时候？

回答人：chenyiwei
该交易的实质是：A向客户销售光伏设备产品，同时由其子公司B向客户提供分期付款的融资服务；A公司为该项融资向B公司提供担保。
A公司个别报表层面：作为一项销售业务和一项财务担保合同分别处理。参考：《中审众环研究 2020 》之“问题2-1-49（企业为客户用于支付货款的借款提供担保时的收入确认、坏账准备计提问题）”。
A公司合并报表层面：将A、B作为一个整体，属于一项包含重大融资成分的销售业务。A在个别报表层面向B提供的财务担保在合并报表层面即体现为对客户的长期应收款的信用损失。

提问人：helenpqh 时间：2022-09-30 17:59:25
感谢陈版。“将A、B作为一个整体，属于一项包含重大融资成分的销售业务”。是不是就是在合并层面做分期收款确认收入？（适用收入准则）
但是我有不同想法，不知是否合理？在合并层面先把AB公司之间的内部购销抵消（抵消后A公司的产品销售收入在合并层面为 0 ），仅保留B公司对客户的融资租赁收入，而B公司作为融资租赁公司，以融资租赁方式出租给客户，收入确认应该适用租赁准则中融资租赁出租方租赁收入的确认方法，而不是适用收入准则中包含重大融资成分的销售确认方法？从这个角度考虑，B公司单体报表上对客户的收入就是A公司合并层面对客户的收入？

回答人：chenyiwei
B就是提供融资的代理人，并不是A销售商品的客户。因此A确认的销售收入并不是对B的。你的理解不合理。

提问人：SHU 深海的 鱼 时间：2022-11-02 15:29:48
请问陈版主 如果A与B 不存在股权上的关系，A作为出售方，B作为融资租出方，C作为租入方，三方签订协议，如发生设备索赔以及任何问题均由C向A索赔，那A是不是直接作为出售商品即可，那B怎么做账呢

回答人：chenyiwei
A直接向C销售商品，引入B为C提供融资服务。如果A向B提供担保的，则A需确认一项财务担保合同。